【裁判字號】    89,交訴,14
【裁判日期】    890310
【裁判案由】    業務過失致死等
【裁判全文】
臺灣桃園地方法院刑事判決                          八十九年度交訴字第一四號
    公訴人  臺灣桃園地方法院檢察署檢察官
    被  告  丙○○
右列被告因業務過失致死等案件，經檢察官提起公訴（八十九年度偵字第三五五號）
，本院判決如左：
        主  文
丙○○從事業務之人，因業務上之過失致人於死，處有期徒刑拾月，緩刑參年。
        事  實
一、丙○○為上源起重有限公司（下稱上源公司，起訴書誤繕為上源起重股份有限公
    司）僱用之大貨車司機，係從事駕駛業務之人，於民國八十八年十月三十日晚上
    七時十五分許，駕駛上源公司所有車號ＲＳ─二一三號營業用大貨車，於載貨回
    程，沿國道三號高速公路（下稱北二高）桃園縣大溪鎮○○○○道之內側連絡道
    ，由南往北方向行駛，欲由連絡道南下匝道口轉入北二高南下路段，駛回上源公
    司，本應注意汽車在該路段行駛變換車道，應注意安全距離，而依當時天候、路
    況、視距等情事，亦無不能注意情況，因車行過於迫近南下匝道路，竟疏未注意
    行車安全距離，貿然往右偏駛變換車道進入外側車道時，車身碰撞同向右側（起
    訴書誤繕為左側）由劉德誠騎乘車號ＯＴＳ─二九０號重型機車附載甲○○，致
    甲○○被彈撞至路旁，受有右腓骨外髁骨骨折之傷害（業經撤回告訴），劉德誠
    連同機車被捲入大貨右後車輪下，受有頭部外傷、顱內出血等傷害，當場死亡。
    丙○○於肇事後，犯罪未發覺前，向前來處理交通事故之桃園縣警察局大溪分局
    圳頂派出所警員李忠平自首並接受裁判。
二、案經被害人劉德誠之父親乙○○訴請桃園縣警察局大園分局報請台灣桃園地方法
    院檢察署檢察官相驗屍體後自動檢舉偵查起訴。
        理  由
一、右揭事實，迭據被告丙○○於偵查中及本院審理時坦承不諱，核與告訴人乙○○
    及甲○○指訴情節相符，並有警製道路交通事故調查報告表、現場照片十二幀、
    車損照片九幀車籍作業系統─查詢認可資料一紙，附卷可稽。而被害人劉德誠確
    係因本件車禍死亡，亦經台灣桃園地方法院檢察署檢察官督同法醫師相驗屬實，
    並製有相驗筆錄、相驗屍體證明書、驗斷書及驗屍照片附卷可憑。又按汽車在雙
    向四車道行駛，變換車道時，應注意安全距離，道路交通安全規則第九十八條第
  一項第六款定有明文。被告身為職業駕駛人並考領職業大貨車駕駛執照，其對前
    開規定應知之甚稔並有遵守義務，且據卷附道路交通事故調查報告表所載，肇事
    當時天候、道路無障礙及視距良好等情形，顯見當時並無不能注意情事存在，被
    告疏未注意前開行車規定，貿然往右變換車道碰撞被害人所騎乘之前開機車，致
    被害人死亡，則被告駕車肇事顯有過失甚明，且與被害人之死亡結果間，顯有相
    當因果關係，是本件事證明確，被告犯行堪予認定。
二、查被告係上源公司僱用之大貨車司機，其於載貨回程途中肇事致被害人死亡，核
    其所為，係犯刑法第二百七十六條第二項業務過失致死罪。又查被告肇事後，於
    人偵查機關尚未發覺之前，主動向前來處理交通事故之桃園縣警察局大溪分局圳
    頂派出所警員李忠平坦承犯行一節，業據證人李忠平於本院訊問時證述屬實（見
    本院八十九年二月十四日訊問筆錄），符合刑法第六十二條前段自首規定，減輕
    其刑。至於，被告肇事同時致告訴人甲○○受有右腓骨外髁骨骨折等傷害部分，
    涉犯刑法第二百八十四條第二項前段之業務過失傷害罪部分，業據被告與告訴人
    甲○○調解成立，並經告訴人甲○○具狀撤回告訴，此有調解書及撤回告訴狀各
    一份附卷可參，惟公訴人認此部分與前揭起訴論罪部分有裁判上一罪關係，爰不
    另為公訴不受理之諭知。爰審酌被告駕車不慎肇事，致被害人死亡，惟事後積極
    至高縣縣鳳山市調解委員會，以賠償一百八十萬元與告訴人乙○○調解成立，此
    有調解書一份附卷可憑，過失程度及犯後態度等一切情狀，量處如主文所示之刑
    。末查，被告雖曾於七十九年間因違反麻醉藥品管理條例案件，經台灣新竹地方
    法院於八十年三月十四日判處有期徒刑六月，如易科罰金以三十元折算一日，於
    同年六月七日易科罰金執行完畢後，惟其五年以內未曾受有期徒刑上刑之宣告，
    此有台灣桃園地方法院檢察署刑案資料查註紀錄表一紙在卷可憑，且其肇事後刻
    向前來處理員警自首，事後並與被害人家屬調解成立，顯有悔悟之意，本院認其
    經此論罪科刑之教訓，應知所警惕而無再犯之虞，所宣告之刑以暫不執行為適當
    ，爰併宣告緩刑三年，以策自新。
據上論斷，應依刑事訴訟法第二百九十九條第一項前段，刑法第二百七十六條第二項
、六十二條前段、第七十四條第二款，罰金罰鍰提高標準條例第一條前段，判決如主
文。
本案經檢察官邱舜韶到庭執行職務。
中      華      民  國    八十九    年      三      月      十      日
                              臺灣桃園地方法院交通法庭
                                  法  官    傅  中  樂
右正本證明與原本無異。
如不服本判決，應於判決送達後十日內，向本院提出上訴狀。
                                  書記官    梁  麗  雲
中      華      民      國    八十九    年      三      月      十      日
附論罪科刑依據之法條：
刑法第二百七十六條第二項
因過失致人於死者，處二年以下有期徒刑、拘役或二千元（現已提高十倍為二萬元）
以下罰金。
從事業務之人，因業務上之過失犯前項之罪者，處五年以下有期徒刑或拘役得併科三
仟元（現已提高十倍為三萬元）以下罰金。


司法院資訊處製作；財團法人民間司法改革基金會備份。
